# 关于交割期损益的特别分配

提问人：xiaoshitou_ 时间：2021-03-14 23:33:04
请教陈版： 2020 年 10 月，A公司收购B公司的下属子公司C公司100%股权，同时约定自评估基准日至完成工商变更日的盈利由原股东B公司享有，标的公司需在 2021 年 1 月前以现金的形式分配给原股东B。交割期间（ 10 月至 12 月）C公司共产生盈利 500 万元，但截至到 2020 年底，C公司账面未分配利润为负数。疑问：
（ 1 ）公司法规定，公司未分配利润为负数时，不能进行利润分配。截至期末时点，C公司无利润分配的现时义务，不需要计提此项负债。或者可针对协议中约定的过渡期损益以往来款的形式体现，但若以往来款的形式体现，则借方科目应该是什么呢？
（ 2 ）是否此类交割期损益的特别股利分配，可以不受公司法的此项规定，在未分配利润为负数时，仍可进行利润分配，做：借利润分配，贷应付股利？

回答人：chenyiwei
这种情况下的特别股利分配也只能走《公司法》规定的程序，且标的公司的未分配利润红字弥补完毕之前不能向其现股东或原股东分配利润。
在本案例中，鉴于目标公司无法直接向原股东进行特别股利分配，建议由受让方（新股东）代付该款项。新股东代付该款项后，可视情况确定是否需向目标公司要求偿付。如果要求目标公司偿付的，则目标公司应依次借记资本公积（资本溢价）、盈余公积、未分配利润，贷记其他应付款。